臺灣臺中地方法院刑事判決　　　　　　　100年度易字第196號
公　訴　人　臺灣臺中地方法院檢察署檢察官
被　　　告　李元益
上列被告因毒品危害防制條例案件，經檢察官提起公訴（99年度
毒偵字第4314號），本院判決如下：
    主    文
李元益施用第二級毒品，累犯，處有期徒刑參月，如易科罰金，
以新臺幣壹仟元折算壹日。
    犯罪事實
一、李元益前因詐欺案件，經法院判處有期徒刑2月確定後，復
    與另妨害自由等案件，經法院分別判處有期徒刑確定，復經
    減刑為有期徒刑1月又15日、1月又15日後，並經定應執行有
    期徒刑2月確定部分接續執行，甫於民國97年12月20日縮短
    刑期執行完畢。又於民國99年間因施用毒品案件，經本院裁
    定送觀察、勒戒，於99年8月20日認已無繼續施用毒品之傾
    向而釋放出所，由臺灣臺中地方法院地檢署檢察官於99年8
    月23日以89 年度毒偵字第273、2715號為不起訴處分確定。
    詎仍不知悔改，基於施用第二級毒品甲基安非他命之犯意，
    於99年9月21日15時許，在臺中市○里區○○路45巷38號住
    處，以燒烤玻璃球產生煙霧而吸食之方式施用第二級毒品甲
    基安非他命1次。嗣因李元益為毒品列管人口，經警方於99
    年9月23日對其採尿送驗，結果呈安非他命、甲基安非他命
    陽性反應，而查獲上情。
二、案經臺中市政府警察局霧峰分局報請臺灣臺中地方法院檢察
    署檢察官偵查起訴。
    理    由
一、本件被告李元益對於卷內書面證據資料之證據能力並未有所
    爭執，迄於言詞辯論終結前，亦未主張有何刑事訴訟法第15
    9條第1項不得為證據之情形，應認其已同意本件(含偵審卷
    及調查筆錄)卷內之書面證據資料均得作為證據，且經本院
    審酌後，認本件卷內證據資料並無不適當之情形，應認均有
    證據能力，合先敘明。
二、上開犯罪事實，業據被告於警詢及本院審理時均坦承不諱，
    且被告於前揭時、地經警採其尿液送驗結果，確呈甲基安非
    他命陽性反應，有昕科技股份有限公司濫用藥物尿液檢驗報
    告、台中縣警察局霧峰分局大里分駐所尿液代號與真實姓名
    對照表及臨檢紀錄表等在卷可參，是被告上揭自白核與事實
    相符，應堪採信，本案事證明確，被告施用第二級毒品甲基
    安非他命之犯行，洵堪認定。
三、核被告所為，係犯毒品危害防制條例第10條第2項之施用第
    二級毒品罪。其施用第二級毒品甲基安非他命前持有甲基安
    非他命之低度行為，為施用甲基安非他命之高度行為所吸收
    ，不另論罪。又被告前有犯罪事實欄所載之前科，甫於97年
    年12月21日執行完畢，有臺灣高等法院被告前案紀錄表及刑
    案資料查註紀錄表在卷可稽，其受徒刑之執行完畢後，5 年
    以內故意再犯本件有期徒刑以上之罪，為累犯，應依刑法第
    47條第1項規定加重其刑。次按對於未發覺之罪自首而受裁
    判者，得減輕其刑，刑法第62條前段雖定有明文；惟查本案
    係員警前往臨檢轄區內汽車旅館時，在羅馬假期汽車旅館第
    201室檢視室內之休息住客情形時，且進一步查獲其中一名
    住客為毒品調驗人口，乃在被告同意下對被告進行採尿送驗
    ，有員警職務報告及台中縣警察局霧峰分局大里分駐所臨檢
    紀錄表等在卷可按，可知，員警在臨檢當時，依該旅館201
    室之住戶情形及已得知客戶之一即被告為毒品調驗人口等訊
    息時，已對被告有施用毒品犯行產生合理懷疑，是以，本件
    被告上開犯行，自無刑法第62條自首之適用，附此敘明。爰
    審酌被告於觀察勒戒後未能戒除毒癮，而犯本件施用第二級
    毒品之犯行，顯見其戒除毒癮之意志未堅，惟施用毒品本身
    係屬自戕行為，危害施用者身心健康，具有成癮性、依賴性
    ，對社會治安之影響非重，及其犯罪目的、手段、犯罪後坦
    承犯行之態度等一切情狀，量處如主文所示之刑，並諭知易
    科罰金之折算標準。
據上論斷，應依刑事訴訟法第299條第1項前段，毒品危害防制條
例第10條第2項，刑法第11條前段、第47條第1項、第41條第1項
前段，判決如主文。
本案經檢察官林于人到庭執行職務。
中    華    民    國   100    年    1     月    28    日
                  刑事第九庭    法  官  林靜芬
以上正本證明與原本無異。
如不服本判決應於收受送達後10日內向本院提出上訴書狀，並應
敘述具體理由；其未敘述上訴理由者，應於上訴期間屆滿後20日
內向本院補提理由書（均須按他造當事人之人數附繕本）「切勿
逕送上級法院」。
                                書記官  黃雅青
中    華    民    國   100    年    1     月    28    日